臺灣雲林地方法院刑事判決　　　　　　　 96年度易字第121號
公　訴　人　臺灣雲林地方法院檢察署檢察官
被　　　告　甲○○
　　　　　　　　　　國民
　　　　　　　　　　（現另案在臺灣雲林監獄執行中）
上列被告因竊盜案件，經檢察官提起公訴（96年度偵字第984號）
，於本院準備程序進行中，被告就被訴事實為有罪之陳述，經合
議庭裁定由法官一人獨任進行簡式審判程序，判決如下：
    主  文
甲○○共同連續踰越牆垣竊盜，累犯，處有期徒刑壹年陸月。
    犯罪事實及證據名稱
一、犯罪事實：
    甲○○前因毒品、竊盜案件，經臺灣彰化地方法院於民國90
    年06月24日、90年07月14日、90年09月09日，以90年度簡字
    第61號、90年度訴字第456 號、90年度易字第350 號判決分
    別判處有期徒刑6 月（如易科罰金，以銀元300 元折算1 日
    ）、10月、1 年4 月確定，三罪接續執行，於93年06月10日
    假釋出監，94年02月03日縮刑期滿，未經撤銷假釋，視為執
    行完畢。詎因施用毒品成癮，缺錢花用，竟基於意圖為自己
    不法所有之概括犯意，或與王雲平、或與陳誌新、或與陳志
    福共同基於上開犯意聯絡，連續為下列竊盜行為：
(一)、王雲平向甲○○提議行竊，經甲○○應允後，由甲○○駕駛
    車號2562- LE號自小客車，於95年01月20日晚間11時許起至
    翌（21）日凌晨02、03時許止，搭載王雲平至彰化縣鹿港鎮
    ○○○路12號之「信璋有限公司」，由甲○○接續2 次，踰
    越該公司圍牆後，徒手竊取該公司放置於廠區空地上之電鍍
    吊桿40餘支，王雲平則於圍牆外接應，將甲○○竊得之電鍍
    吊桿搬至上開車輛內，得手後據為己有，旋即逃離現場。
(二)、95年02月14日凌晨0 時30分許，由陳志福駕駛車號YY-1305
    號自用小客車搭載甲○○，前往彰化縣鹿港鎮○○○路6 號
    之「鑫鹿工業股份有限公司」，由甲○○接續2 次，翻越該
    公司圍牆後，進入該公司廠區空地，徒手竊取該公司放置於
    廠區空地之電鍍吊桿50餘支，陳志福則在圍牆外接應，將甲
    ○○竊得之電鍍吊桿搬至車內，旋駕駛該車逃逸。
(三)、於95年02月15日凌晨0 時30分許，甲○○駕駛上開車號2562
    - LE號自用小客車，搭載陳誌新，至彰化縣鹿港鎮○○○路
    47號「順隆工業股份有限公司」，二人一起進入該公司廠區
    ，徒手竊取該公司放置於廠區空地之電鍍吊桿30餘支，得手
    後據為己有，並駕駛該車離開現場。
(四)、於95年02月16日凌晨0 時30分許，由陳志福駕駛上開車號YY
    -1305 號自用小客車，搭載甲○○，至前揭「順隆工業股份
    有限公司」，由甲○○進入該公司廠區，徒手竊取該公司放
    置於廠區空地之電鍍吊桿30餘支，陳志福則於該公司外接應
    ，將甲○○竊得之電鍍吊桿搬至上開車輛內，得手後據為己
    有，並駕駛該車逃逸。
二、證據名稱：
(一)、證人鐘玉山、丁○○、乙○○於警詢之陳述筆錄，及證人鐘
    玉山、丁○○以證人身分於檢察官面前之具結證述筆錄。
(二)、另案共犯王雲平、陳志福、陳誌新於警詢、檢察官面前之供
    述筆錄，及以證人身分於檢察官面前之具結證述筆錄。
(三)、證人張正祺、張正嘉、吳志偉於警詢之證述筆錄。
(四)、許書昇於警詢之供述筆錄。
(五)、車號2562-LE 號、YY-1305 號自用小客車之車籍作業系統-
    查詢認可資料各1 紙。
(六)、銅製電鍍吊桿照片6 張、「信璋有限公司」照片4 張、「信
    璋有限公司」失竊銅製電鍍吊桿參考樣式照片3 張、「順隆
    工業股份有限公司」照片4 張、「順隆工業股份有限公司」
    基本資料1 紙、「鑫鹿工業股份有限公司」照片8 張、「鑫
    鹿工業股份有限公司」現場照片6 張、「鑫鹿工業股份有限
    公司」基本資料1 紙。
(七)、甲○○指認另案共犯陳誌新、陳志福之紀錄表各1 紙、另案
    共犯陳志福指認甲○○照片1 張、另案共犯陳誌新指認甲○
    ○之照片1 張。
(八)、彰化地方法院檢察署95年度偵字第4714號移送併辦意旨書、
    95年度偵字第4714號起訴書各1 份。
(九)、許書昇筆記手札1 紙、許書昇指認甲○○之照片1 張、車號
    7215-GB號自小獲車照片6張、淨宏資源回收場照片7張。
(十)、被告於警詢之供述筆錄。
(十一)、被告於本院審理時，對上開犯罪事實坦白承認。
    被告自白與上述積極證據相符，顯屬真實。本件事證明確，
    被告之犯行堪予認定。
三、論罪科刑之理由：
(一)、行為後法律有變更者，適用行為時之法律。但行為後之法律
    有利於行為人者，適用最有利於行為人之法律，現行刑法第
    2 條第1 項定有明文。被告行為後，刑法業於94年01月07日
    修正，於94年02月02日公布，並於95年07月01日施行，是本
    件被告行為後，法律已有變更。又參酌最高法院95年05月23
    日第8 次刑事庭會議決議，現行刑法第2 條第1 項之規定，
    係規範行為後法律變更所生新舊法律比較適用之準據法，於
    新刑法施行後，應適用新刑法第2 條第1 項之規定，本於統
    一性及整體性原則，綜其全部罪刑之結果，為「從舊從輕」
    之比較。本案關於新舊法比較及法律之適用，均詳如附表所
    示。
(二)、核被告所為上開犯罪事實(一)、(二)部分，均係犯刑法第321 條
    第1 項第2 款之踰越牆垣竊盜罪；被告所為上開犯罪事實(三)
    、(四)部分，係犯刑法第320 條第1 項竊盜罪。
(三)、如數行為於同時同地或密切接近之時地實施，侵害同一之法
    益，各行為之獨立性極為薄弱，依一般社會健全觀念，在時
    間差距上，難以強行分開，在刑法評價上，以視為數個舉動
    之接續施行，合為包括之一行為予以評價，較為合理，則屬
    接續犯，而為包括之一罪（參見最高法院86年臺上字第3295
    號判例要旨）。本件被告分別於犯罪事實(一)、(二)之時、地，
    先後2 次竊取「信璋有限公司」及「鑫鹿工業股份有限公司
    」之電鍍吊桿，均係為達同一竊盜目的，而在其預定實施竊
    盜犯意範圍內所為，且於密接時間內，在同一地點發生，各
    行為之獨立性極為薄弱，依一般社會健全觀念，在時間差距
    上，難以強行分開，依上開最高法院見解，在刑法評價上，
    應視為數個舉動之接續施行，而以包括之一行為予以評價，
    屬接續犯，為包括之一罪。
(四)、被告與王雲平間就犯罪事實(一)之竊盜犯行，與陳志福間就犯
    罪事實(二)、(四)之竊盜犯行，及與陳誌新間就犯罪事實(三)之竊
    盜犯行，有犯意聯絡及行為分擔，應依刑法第28條規定，論
    以共同正犯，有關共同正犯之新舊法適用問題，詳如附表。
(五)、被告先後4 次竊盜犯行，時間緊接，觸犯犯罪構成要件相同
    之罪名，顯係基於概括犯意反覆為之，應依修正前刑法第56
    條連續犯規定論以一罪，並加重其刑。
(六)、被告前因毒品、竊盜案件，經臺灣彰化地方法院於90年06月
    24日、90年07月14日、90年09月09日，以90年度簡字第61號
    、90年度訴字第456 號、90年度易字第350 號判決分別判處
    有期徒刑6 月（如易科罰金，以銀元300 元折算1 日）、1
    年4 月、10月確定，三罪接續執行，於93年06月10日假釋出
    監，94年02月03日縮刑期滿，未經撤銷假釋，視為執行完畢
    ，有臺灣高等法院被告前案紀錄表在卷可稽，被告於有期徒
    刑執行完畢後，5 年內又故意犯本件有期徒刑以上之罪，應
    依修正後刑法第47條第1 項規定，論以累犯，加重其刑，並
    遞加重之。
(七)、本院審酌，被告前有竊盜、毒品等犯罪前科，有臺灣高等法
    院被告前案紀錄表在卷可參，素行不佳，不知戒絕毒癮，一
    再施用毒品，已有不該，竟因缺錢購買毒品，一再夥同王雲
    平、陳志福、陳誌新等人共犯本件竊盜犯行，殊不可取，惟
    被告犯後坦誠犯行，態度良好，教育程度不高僅國中肄業，
    犯本案時從事鐵工工作，每月收入約新臺幣3 萬餘元，有正
    當工作及固定收入，僅徒手竊取他人財物，犯罪手段尚稱平
    和，所竊取財物價值非鉅，犯罪所生危害不大，已離婚，育
    有一名年僅9 歲之子女，及其他一切情狀，量處如主文所示
    之刑。
四、應適用之法律：
(一)、刑事訴訟法第273 條之1 第1 項、第299 條第1 項前段、第
    310 條之2 、第454 條。
(二)、刑法第2 條第1 項前段、第28條、第56條（修正前）、第32
    1 條第1 項第2 款、第47條第1 項。
本案經檢察官丙○○到庭執行職務。
中　　華　　民　　國　　96　　年　　4 　　月　　23 　日
                  刑事第四庭    法  官  李秋瑩
以上正本證明與原本無異。
如不服本判決，應於判決送達後10日內向本院提出上訴狀（須附
繕本）。
                                書記官　邱明通
中　　華　　民　　國　　96　　年　　4 　　月　　23　　日
附錄本案論罪科刑法條全文
中華民國刑法第321條
犯竊盜罪而有左列情形之一者，處6 月以上、5 年以下有期徒刑
：
一  於夜間侵入住宅或有人居住之建築物、船艦或隱匿其內而犯
    之者。
二  毀越門扇、牆垣或其他安全設備而犯之者。
三  攜帶兇器而犯之者。
四  結夥三人以上而犯之者。
五  乘火災、水災或其他災害之際而犯之者。
六  在車站或埠頭而犯之者。
前項之未遂犯罰之。
附表
┌────────┬────────┬────────┬────────┐
│法        條    │修正前規定      │修正後規定      │新舊法之適用    │
├────────┼────────┼────────┼────────┤
│刑法第28條      │二人以上共同實施│二人以上共同實行│(一)適用新法。    │
│共同正犯        │犯罪之行為者，皆│犯罪之行為者，皆│(二)新法僅作定義上│
│                │為正犯。        │為共犯。        │之修正，使法律適│
│                │                │                │用更為明確，非法│
│                │                │                │律變更，自不生新│
│                │                │                │舊法比較問題，無│
│                │                │                │現行刑法第2 條第│
│                │                │                │1 項之適用，應適│
│                │                │                │用新法。        │
├────────┼────────┼────────┼────────┤
│刑法第56條      │連續數行為而犯同│已刪除。        │(一)適用舊法。    │
│連續犯          │一罪名者，以一罪│                │(二)被告於本案係基│
│                │論。但得加重其刑│                │於概括犯意連續竊│
│                │至二分一。      │                │盜，依修正前刑法│
│                │                │                │第56條規定，應以│
│                │                │                │一罪論，並加重其│
│                │                │                │刑，於適用新法時│
│                │                │                │應分論併罰，修正│
│                │                │                │後刑法之規定並非│
│                │                │                │較有利於被告，依│
│                │                │                │刑法第2 條第1 項│
│                │                │                │前段規定，仍應適│
│                │                │                │用修正前刑法第56│
│                │                │                │條規定，論以一加│
│                │                │                │重竊盜罪。      │
├────────┼────────┼────────┼────────┤
│刑法第47條      │受有期徒刑之執行│受徒刑之執行完畢│(一)適用舊法。    │
│累犯            │完畢，或受無期徒│，或一部之執行而│(二)被告前因毒品、│
│                │刑或有期徒刑一部│赦免後，五年以內│竊盜案件，經臺灣│
│                │之執行而赦免後，│故意再犯有期徒刑│彰化地方法院於90│
│                │五年以內再犯有期│以上之罪者，為累│年06月24日、90年│
│                │徒刑以上之罪者，│犯，加重本刑至二│07月14日、90年09│
│                │為累犯，加重本刑│分之一。第98條第│月09日，以90年度│
│                │至二分之一。    │2 項關於因強制工│簡字第61號、90年│
│                │                │作處分之執行完畢│度訴字第456 號、│
│                │                │或一部之執行而免│90年度易字第350 │
│                │                │除後，五年以內故│號判決分別判處有│
│                │                │意再犯有期徒刑以│期徒刑6 月（如易│
│                │                │上之罪者，以累犯│科罰金，以銀元30│
│                │                │論。            │0 元折算1 日）、│
│                │                │                │1 年4 月、10月確│
│                │                │                │定，三罪接續執行│
│                │                │                │，於93年06月10日│
│                │                │                │假釋出監，94年02│
│                │                │                │月03日縮刑期滿，│
│                │                │                │未經撤銷假釋，視│
│                │                │                │為執行完畢，有臺│
│                │                │                │灣高等法院被告前│
│                │                │                │案紀錄表在卷可稽│
│                │                │                │，被告於有期徒刑│
│                │                │                │執行完畢後，5 年│
│                │                │                │以內再故意犯本件│
│                │                │                │有期徒刑以上之罪│
│                │                │                │，不論依修正前之│
│                │                │                │刑法第47條，或修│
│                │                │                │正後之刑法第47條│
│                │                │                │第1 項之規定，均│
│                │                │                │構成累犯，依刑法│
│                │                │                │第2 條第1 項前段│
│                │                │                │規定，應適用修正│
│                │                │                │前刑法第47條規定│
│                │                │                │，論以累犯，加重│
│                │                │                │其刑（最高法院95│
│                │                │                │年度第8 次會議決│
│                │                │                │議參照）。      │
├────────┴────────┴────────┴────────┤
│綜合比較結果：本件被告之犯行，適用修正前刑法第56條論以連續犯，對被告較│
│為有利，適用修正前刑法第47條規定，對於被告並無不利，綜合全部罪刑之比較│
│，應以舊法較有利於被告，故本案應一體適用舊刑法。（刑法第28條並非法律變│
│更，無新舊法比較之問題，一律適用新法。）                              │
└───────────────────────────────────┘
